【裁判字號】    89,易,2542
【裁判日期】    890821
【裁判案由】    竊盜
【裁判全文】
臺灣板橋地方法院刑事判決                        八十九年度易字第二五四二號
    公  訴  人  臺灣板橋地方法院檢察署檢察官
    被      告  甲○○
右列被告因竊盜案件，經檢察官提起公訴（八十九年度偵字第一０四四一號），本院
判決如左：
    主  文
甲○○竊盜，累犯，處拘役伍拾日。
    事  實
一、甲○○曾於民國（下同）八十七年間犯槍砲彈藥刀械管制條例案件，經臺灣士林
    地方法院判處有期徒刑三月確定，八十七年十月十二日易科罰金完畢，猶不知悔
    改，因機車油料用罄，缺錢加油，竟意圖為自己不法所有，於八十九年五月二十
    七日十九時許，前往臺北縣三重市○○路、力行路口乙○○所有西瓜攤位，佯裝
    選購西瓜，趁老闆乙○○為其他客人剖西瓜無人注意之際，竊取置於攤位旁之零
    錢桶，內有新臺幣（下同）六千七百元之零錢，得手後即置放於輕機車上，欲發
    動機車逃離，旋為乙○○發現，將甲○○之機車推倒，會同警方查獲。
二、案經臺北縣警察局三重分局報告請臺灣板橋地方法院檢察署檢察官偵查起訴。
    理  由
一、訊據被告甲○○於本院審理時，固坦承竊盜犯行，惟辯稱僅竊得約一千元云。惟
    查：右揭事實，業據被告甲○○於警偵訊中坦承不諱，核與被害人乙○○指訴之
    失竊情節相符，並有贓物認領保管單在卷可佐，被告已坦承係因缺錢加油始起意
    行竊，顯見被告身上沒錢，且贓物認領保管單所載贓物亦係六千七百元之硬幣，
    數量非少，應係被害人販賣西瓜所得無疑，被告所辯顯係避重就輕之詞，諉難採
    信，被告犯行事證明確，洵堪認定。
二、核被告所為，係犯刑法第三百二十條第一項之竊盜罪名。查被告有事實欄所載之
    犯罪科刑執行情形，有臺灣高等法院檢察署刑案紀錄簡覆表在卷可稽，其受有期
    徒刑之執行完畢後，五年以內再犯有期徒刑以上之本罪，為累犯，應依法加重其
    刑。爰審酌被告犯罪之動機、目的、手段、所生危害，及其品性、生活狀況、智
    識程度及犯後態度等一切情狀，量處如主文所示之刑，以示懲戒。
據上論斷，應依刑事訴訟法第二百九十九條第一項前段，刑法第三百二十條第一項、
第四十七條，罰金罰鍰提高標準條例第一條前段，判決如主文。
本案經檢察官伍逸康到庭執行職務
中      華      民      國    八十九    年      八      月    二十一    日
                                      台灣板橋地方法院刑事第四庭
                                          法  官  王  敏  慧
右正本證明與原本無異
如不服本判決應於送達後十日內向本院提出上訴狀
                                          書記官  廖  美  紅
中      華      民      國    八十九    年      八      月    二十四    日
附錄本案論罪科刑法條全文：
刑法第三百二十條
意圖為自己或第三人不法之所有，而竊取他人之動產者，為竊盜罪，處五年以下有期
徒刑、拘役或五百元以下罰金。
意圖為自己或第三人不法利益，而竊佔他人之不動產者，依前項之規定處斷。
前二項之未遂犯罰之。


司法院資訊處製作；財團法人民間司法改革基金會備份。
